---
title: "Final Banco Predictivo"
author: "Milagros Chalbaud"
date: "2023-07-02"
output: html_document
---
```{r}
library(readr)
library(ggplot2)

#library(lessR)
#library("mice")
library(dplyr)
#library(ggstatsplot)
library(tidyr)
#installed.packages("fastDummies")
library(fastDummies)
library(corrplot)
library(caret)
library(randomForest)
#https://archive.ics.uci.edu/dataset/222/bank+marketing

```

```{r}
datos <- read.csv("~/Desktop/FINAL PREDICTIVO/Bank-full.csv", sep=";")
```


objetivo de este análisis predictivo es desarrollar un modelo capaz de predecir si un cliente se suscribirá a un depósito a plazo fijo. Utilizando datos históricos y características relevantes de los clientes, el modelo buscará identificar patrones y factores determinantes que influyan en la suscripción a este producto financiero. El resultado esperado es obtener un modelo preciso y confiable que pueda predecir de manera efectiva si un cliente se suscribirá o no a un depósito a plazo fijo, lo que permitirá a la institución financiera tomar decisiones informadas y desarrollar estrategias de marketing más eficientes.


# INFORMACIÓN DE LA BASE
```{r}
head(datos)
```

```{r}
dim(datos)
```

```{r}
str(datos)
```
```{r}
df.y <- data.frame(predecir = datos$y)
```

```{r}
table(datos$y)
```

```{r}
datos$y <- as.factor(datos$y)
```

```{r}
ggplot(data = datos) + geom_bar(mapping = aes(x = y), fill="#0066cc") + theme(panel.grid = element_blank()) + xlab("") + ylab("")
```
```{r}
table_y <- table(df.y$predecir)

df_y <- as.data.frame(table_y)
names(df_y) <- c("y", "count")

df_y$percentage <- df_y$count / sum(df_y$count) * 100

ggplot(df_y, aes(x = "", y = percentage, fill = y)) +
  geom_bar(stat = "identity", width = 1) +
  coord_polar("y", start = 0) +
  labs(title = "Cliente vs. No cliente", fill = "y") +
  theme_void() +  # Usamos theme_void para eliminar el fondo y los ejes
  geom_text(aes(label = paste0(percentage, "%")), position = position_stack(vjust = 0.5))

```

# MISSINGS

```{r}
missings = data.frame(colSums(datos == "\\N" | datos == "" | is.na(datos)))
```


```{r}
ggplot(data = datos, aes(x = y, fill = y)) +
  geom_bar(width = 0.7, color = "#003366") +
  theme(panel.grid = element_blank()) +
  xlab("") +
  ylab("")  +
  theme(axis.text.x = element_text(angle = 45, hjust = 1))

```

```{r}
table(datos$y)
```



# ANALISIS UNIVARIADO

## CATEGORICAS

JOB
```{r}
#ggplot(data = datos) + geom_bar(mapping = aes(x = job), fill="#003366") + theme(panel.grid = element_blank()) + xlab("") + ylab("")
ggplot(data = datos, aes(x = job, fill = job)) +
  geom_bar(width = 0.7, color = "#003366") +
  theme(panel.grid = element_blank()) +
  xlab("") +
  ylab("") +
  ggtitle("Número de trabajadores por trabajo") +
  theme(axis.text.x = element_text(angle = 45, hjust = 1))
```
MARITAL

```{r}
ggplot(data = datos, aes(x = marital, fill = marital)) +
  geom_bar(width = 0.7, color = "#003366") +
  theme(panel.grid = element_blank()) +
  xlab("") +
  ylab("") +
  #ggtitle("Número de trabajadores por trabajo") +
  theme(axis.text.x = element_text(angle = 45, hjust = 1))
```

EDUCATION
```{r}
ggplot(data = datos, aes(x = education, fill = education)) +
  geom_bar(width = 0.7, color = "#003366") +
  theme(panel.grid = element_blank()) +
  xlab("") +
  ylab("") +
  ggtitle("Número de trabajadores por trabajo") +
  theme(axis.text.x = element_text(angle = 45, hjust = 1))
```

DEFAULT
```{R}
ggplot(data = datos, aes(x = default, fill = default)) +
  geom_bar(width = 0.7, color = "#003366") +
  theme(panel.grid = element_blank()) +
  xlab("") +
  ylab("") +
  theme(axis.text.x = element_text(angle = 45, hjust = 1))
```

HOUSING
```{r}
ggplot(data = datos, aes(x = housing, fill = housing)) +
  geom_bar(width = 0.7, color = "#003366") +
  theme(panel.grid = element_blank()) +
  xlab("") +
  ylab("") +
  theme(axis.text.x = element_text(angle = 45, hjust = 1))
```


LOAN

```{r}
ggplot(data = datos, aes(x = loan, fill = loan)) +
  geom_bar(width = 0.7, color = "#003366") +
  theme(panel.grid = element_blank()) +
  xlab("") +
  ylab("") +
  theme(axis.text.x = element_text(angle = 45, hjust = 1))
```

CONTACT

```{r}
ggplot(data = datos, aes(x = contact, fill = contact)) +
  geom_bar(width = 0.7, color = "#003366") +
  theme(panel.grid = element_blank()) +
  xlab("") +
  ylab("") +
  theme(axis.text.x = element_text(angle = 45, hjust = 1))
```


MONTH
```{r}
ggplot(data = datos, aes(x = month, fill = month)) +
  geom_bar(width = 0.7, color = "#003366") +
  theme(panel.grid = element_blank()) +
  xlab("") +
  ylab("") +
  theme(axis.text.x = element_text(angle = 45, hjust = 1))
```



POUTCOME
```{r}
ggplot(data = datos, aes(x = poutcome, fill = poutcome)) +
  geom_bar(width = 0.7, color = "#003366") +
  theme(panel.grid = element_blank()) +
  xlab("") +
  ylab("") +
  theme(axis.text.x = element_text(angle = 45, hjust = 1))
```

#CONTINUAS

AGE
```{r}
summary(datos$age)
```

```{r}
boxplot(datos$age, main = "", ylab = "age", col = "#0066cc", border = "#0066cc")
```

```{r}
hist(datos$age, main = "", xlab = "age", ylab = "Frequency",  col = "#0066cc")
```

```{r}
Q <- quantile(datos$age, probs=c(.25, .75), na.rm = FALSE)
iqr <- IQR(datos$age)
```

```{r}
up <-  Q[2]+1.5*iqr # Upper Range  
low <- Q[1]-1.5*iqr # Lower Range
```

```{r}
datos$age[datos$age > up] <- mean(datos$age)
datos$age[datos$age < low] <- mean(datos$age)
```


Balance
```{r}
summary(datos$balance)
```


```{r}
boxplot(datos$balance, main = "", ylab = "balance", col = "#0066cc", border = "#0066cc")
```


```{r}
hist(datos$balance, main = "", xlab = "balance", ylab = "Frequency",  col = "#0066cc")
```


```{r}
Q <- quantile(datos$balance, probs=c(.25, .75), na.rm = FALSE)
iqr <- IQR(datos$balance)
```

```{r}
up <-  Q[2]+1.5*iqr # Upper Range  
low <- Q[1]-1.5*iqr # Lower Range
```

```{r}
datos$balance[datos$balance > up] <- mean(datos$balance)
datos$balance[datos$balance < low] <- mean(datos$balance)
```



day
```{r}
summary(datos$day)
```



```{r}
boxplot(datos$day, main = "", ylab = "day", col = "#0066cc", border = "#0066cc")
```


```{r}
hist(datos$day, main = "", xlab = "balance", ylab = "Frequency",  col = "#0066cc")
```


Duration

```{r}
summary(datos$duration)
```


```{r}
boxplot(datos$duration, main = "", ylab = "duration", col = "#0066cc", border = "#0066cc")
```


```{r}
hist(datos$duration, main = "", xlab = "duration", ylab = "Frequency",  col = "#0066cc")
```


```{r}
Q <- quantile(datos$duration, probs=c(.25, .75), na.rm = FALSE)
iqr <- IQR(datos$duration)
```

```{r}
up <-  Q[2]+1.5*iqr # Upper Range  
low <- Q[1]-1.5*iqr # Lower Range
```

```{r}
datos$duration[datos$duration> up] <- mean(datos$duration)
datos$duration[datos$duration < low] <- mean(datos$duration)
```


Campaign
```{r}
summary(datos$campaign)
```


```{r}
boxplot(datos$campaign, main = "", ylab = "campaign", col = "#0066cc", border = "#0066cc")
```


```{r}
hist(datos$campaign, main = "", xlab = "campaign", ylab = "Frequency",  col = "#0066cc")
```


```{r}
Q <- quantile(datos$campaign, probs=c(.25, .75), na.rm = FALSE)
iqr <- IQR(datos$campaign)
```

```{r}
up <-  Q[2]+1.5*iqr # Upper Range  
low <- Q[1]-1.5*iqr # Lower Range
```

```{r}
datos$campaign[datos$campaign > up] <- mean(datos$campaign)
datos$campaign[datos$campaign < low] <- mean(datos$campaign)
```

pdays

```{r}
summary(datos$pdays)
```


```{r}
boxplot(datos$pdays, main = "", ylab = "pdays", col = "#0066cc", border = "#0066cc")
```


```{r}
hist(datos$campaign, main = "", xlab = "campaign", ylab = "Frequency",  col = "#0066cc")
```


```{r}
Q <- quantile(datos$campaign, probs=c(.25, .75), na.rm = FALSE)
iqr <- IQR(datos$campaign)
```

```{r}
up <-  Q[2]+1.5*iqr # Upper Range  
low <- Q[1]-1.5*iqr # Lower Range
```

```{r}
datos$campaign[datos$campaign > up] <- mean(datos$campaign)
datos$campaign[datos$campaign < low] <- mean(datos$campaign)
```


previous

```{r}
summary(datos$previous)
```

```{r}
boxplot(datos$previous, main = "", ylab = "previous", col = "#0066cc", border = "#0066cc")
```


```{r}
hist(datos$previous, main = "", xlab = "previous", ylab = "Frequency",  col = "#0066cc")
```


```{r}
Q <- quantile(datos$previous, probs=c(.25, .75), na.rm = FALSE)
iqr <- IQR(datos$previous)
```

```{r}
up <-  Q[2]+1.5*iqr # Upper Range  
low <- Q[1]-1.5*iqr # Lower Range
```

```{r}
datos$previous[datos$previous > up] <- median(datos$previous)
datos$previous[datos$previous < low] <- median(datos$previous)
```


TEST DE CHI-CUADRADO

```{r}
chisq.test(datos$y,datos$job)
```

```{r}
chisq.test(datos$y,datos$marital)
```

```{r}
chisq.test(datos$y,datos$education)
```

```{r}
chisq.test(datos$y,datos$default)
```

```{r}
chisq.test(datos$y,datos$housing)
```

```{r}
chisq.test(datos$y,datos$contact)
```

```{r}
chisq.test(datos$y,datos$month)
```

```{r}
table(datos$day)
str(datos$day)
```

```{r}
chisq.test(datos$y,datos$poutcome)
```

```{r}
group_1 <- datos$age[datos$y == "yes"]
group_0 <- datos$age[datos$y == "no"]

result_ttest <- t.test(group_1, group_0)
print(result_ttest)
```
```{r}
group_1 <- datos$balance[datos$y == "yes"]
group_0 <- datos$balance[datos$y == "no"]

result_ttest <- t.test(group_1, group_0)
print(result_ttest)
```

```{r}
group_1 <- datos$day[datos$y == "yes"]
group_0 <- datos$day[datos$y == "no"]

result_ttest <- t.test(group_1, group_0)
print(result_ttest)
```





```{r}
group_1 <- datos$duration[datos$y == "yes"]
group_0 <- datos$duration[datos$y == "no"]

result_ttest <- t.test(group_1, group_0)
print(result_ttest)
```







```{r}
group_1 <- datos$campaign[datos$y == "yes"]
group_0 <- datos$campaign[datos$y == "no"]

result_ttest <- t.test(group_1, group_0)
print(result_ttest)
```






```{r}
group_1 <- datos$previous[datos$y == "yes"]
group_0 <- datos$previous[datos$y == "no"]

result_ttest <- t.test(group_1, group_0)
print(result_ttest)
```




```{r}
group_1 <- datos$pdays[datos$y == "yes"]
group_0 <- datos$pdays[datos$y == "no"]

result_ttest <- t.test(group_1, group_0)
print(result_ttest)
```


TRANSFORMO EN DUMMYS 

````{r}
variables_numericas <- datos[, c("age", "balance", "day", "duration", "campaign", "pdays", "previous")]


colnames(variables_numericas) <- c("age", "balance", "day", "duration", "campaign", "pdays", "previous")

variables_categoricas <- datos[, c("job", "marital", "education", "default", "housing", "loan", "contact", "month", "poutcome")]


dummy_vars <- dummyVars("~.", data = variables_categoricas)


variables_dummy <- predict(dummy_vars, newdata = variables_categoricas)


variables_transformadas <- cbind(variables_numericas, variables_dummy)
```

```{r}
# Verificar si hay valores perdidos en las variables numéricas
missings_numericas <- apply(variables_numericas, 2, function(x) sum(is.na(x)))

# Verificar si hay valores perdidos en las variables dummy
missings_dummy <- apply(variables_dummy, 2, function(x) sum(is.na(x)))

# Verificar si hay valores perdidos en las variables transformadas
missings_transformadas <- apply(variables_transformadas, 2, function(x) sum(is.na(x)))

# Imprimir los resultados
print(missings_numericas)
print(missings_dummy)
print(missings_transformadas)

```

```{r}
str(variables_transformadas)
```

MATRIZ DE CORRELACION 

```{r}
variables_transformadas <- variables_transformadas[, -which(names(variables_transformadas) == "previous")]
matriz_cor <- cor(variables_transformadas)
print(matriz_cor)
```

```{r}
corrplot(matriz_cor, type = "lower", order = "hclust", tl.col = "black", tl.srt = 45,tl.cex=0.5)

#corrplot(matriz_cor, type = "upper", method = "number", tl.cex = 0.7)
```







```{r}

correlacion <- cor(variables_transformadas, method = "pearson")
colores <- colorRampPalette(c("#53942F", "#9ED470", "#FFFFFF", "#F6796A", "#CB1618"))

corrplot(correlacion, method = "shade", shade.col = NA, tl.col = "black", tl.srt = 45, col = colores(200), tl.cex = 0.5)

```


Dataset final y a python :

```{r}
final <- cbind(variables_transformadas, y = datos$y)

```

```{r}
dim(final)
final$y <- ifelse(final$y == "no", 0, 1)
print(final)
```



```{r}
write.csv(final, file = "final.csv", row.names = FALSE)
```

